---
title: "package:stringr"
output:
    html_document:
        toc: true
        toc_float: true
        highlight: tango
        theme: flatly
        css: ../mycss.css
        code_folding: show
        include:
            - in_header: in_head.html
        df_print: "paged"
        number_section: true

---
update`r Sys.time()`



# Load library

```{r setup, message=FALSE}
config <- yaml::read_yaml("config.yaml")
for (p in config$LIBS$CRAN) {
  if (!require(p, character.only = TRUE)) {
    install.packages(p)
  }
  require(p, character.only = TRUE)
}
```

## レベル２

ビデオを使うと、伝えたい内容を明確に表現できます。[オンライン ビデオ] をクリックすると、追加したいビデオを、それに応じた埋め込みコードの形式で貼り付けできるようになります。キーワードを入力して、文書に最適なビデオをオンラインで検索することもできます。

Word に用意されているヘッダー、フッター、表紙、テキスト ボックス デザインを組み合わせると、プロのようなできばえの文書を作成できます。たとえば、一致する表紙、ヘッダー、サイドバーを追加できます。[挿入] をクリックしてから、それぞれのギャラリーで目的の要素を選んでください。

テーマとスタイルを使って、文書全体の統一感を出すこともできます。[デザイン] をクリックし新しいテーマを選ぶと、図やグラフ、SmartArt グラフィックが新しいテーマに合わせて変わります。スタイルを適用すると、新しいテーマに適合するように見出しが変更されます。


### レベル3

ビデオを使うと、伝えたい内容を明確に表現できます。[オンライン ビデオ] をクリックすると、追加したいビデオを、それに応じた埋め込みコードの形式で貼り付けできるようになります。キーワードを入力して、文書に最適なビデオをオンラインで検索することもできます。

Word に用意されているヘッダー、フッター、表紙、テキスト ボックス デザインを組み合わせると、プロのようなできばえの文書を作成できます。たとえば、一致する表紙、ヘッダー、サイドバーを追加できます。[挿入] をクリックしてから、それぞれのギャラリーで目的の要素を選んでください。

テーマとスタイルを使って、文書全体の統一感を出すこともできます。[デザイン] をクリックし新しいテーマを選ぶと、図やグラフ、SmartArt グラフィックが新しいテーマに合わせて変わります。スタイルを適用すると、新しいテーマに適合するように見出しが変更されます。

#### レベル4

Word に用意されているヘッダー、フッター、表紙、テキスト ボックス デザインを組み合わせると、プロのようなできばえの文書を作成できます。たとえば、一致する表紙、ヘッダー、サイドバーを追加できます。[挿入] をクリックしてから、それぞれのギャラリーで目的の要素を選んでください。
テーマとスタイルを使って、文書全体の統一感を出すこともできます。[デザイン] をクリックし新しいテーマを選ぶと、図やグラフ、SmartArt グラフィックが新しいテーマに合わせて変わります。スタイルを適用すると、新しいテーマに適合するように見出しが変更されます。



# Regula expression

Source: `vignettes/regular-expressions.Rmd`


stringrの正規表現はstringiパッケージで実装されている. 
正規表現について詳細を知りたい場合には
「詳細 正規表現」を参照してもらいたい. 

正規表現は生の文字列であっても, `regex`でラップされているのと等しい. 
`regex`を使うのは標準オプションでないときである. 

```{r}
str_extract(fruit, "nana")
str_extract(fruit, regex("nana"))
```

## Basic matches


```{r}
x <- c("apple", "banana", "pear")
str_extract(x, "an")
```

`regex`を使うことで大文字についても
参照するオプションに変更が可能. 

```{r}
bananas <- c("banana", "Banana", "BANANA")
str_detect(bananas, "banana")
str_detect(bananas, regex("banana", ignore_case = TRUE))
```

`.`は全ての文字にマッチする. 

```{r}
str_extract(x, ".a.")
str_extract(bananas, ".a.")
```

改行文字にマッチさせることも可能である. 

```{r}
str_detect("\nX\n", ".X.")
str_detect("\nX\n", regex(".X.", dotall=TRUE))
```


## Escaping

`.`自体にマッチさせるにはエスケープが必要である. 
ただ`\`そのものをエスケープさせる必要もあるため, `.`という
文字にマッチさせるには`\\.`という正規表現を使う必要がある. 

```{r}
# To create the gregular expression, we need
dot <- "\\."

# But the expression itself only contains one:
writeLines(dot)

# And this tells R to look for an explicit
str_extract(c("abc", "a.c", "bef"), "a\\.c")



```


これはつまり, `\`をマッチさせるにはエスケープ用の文字と, 
文字としての`\`が必要であるため次ぎのようになる. 



```{r}
x <- "a\\b"
writeLines(x)

str_extract(x, "\\\\")
```

その他のクォートマッチの方法には`\Q...\E`がある. 
これは...を正確に一致させる. 

```{r}
x <- c("a.b.c.d", "aeb")
starts_with <- "a.b"


str_detect(x, paste0("^", starts_with))
str_detect(x, paste0("^\\Q", starts_with, "\\E"))
```



## Special characters

- `xhh`:2 hex digits
- `x{hhhh}`: 1-6hex digits
- `uhhhh`: 4 hex digits
- `Uhhhhhhh`: 8 hex digits
- `\N{name} like \N{grinning face}`は絵文字にマッチする


他にもコントロール文字にマッチさせることも可能である. 


- `\a`: bell.
- `\c`X: match a control-X character.
- `\e`: escape (\u001B).
- `\f`: form feed (\u000C).
- `\n`: line feed (\u000A).
- `\r`: carriage return (\u000D).
- `\t`: horizontal tabulation (\u0009).
- `\0ooo` match an octal character. ‘ooo’ is from o




## Matiching multiple characters


```{r}
# grapheme cluster
x <- "a\u0301"
str_extract(x, ".")

str_extract(x, "\\X")
```


`\d`は数字にマッチする. ちなみにだが`\d`はユニコードで規定された
他の言語の数字表現にもマッチする. 

```{r}
str_extract_all("1 + 2 = 3", "\\d+")[[1]]
```



`\s`はホワイトスペースにどれでもマッチする. 
もちろんタブや改行なども. 

```{r}
(text <- "Some \t badly\n\ttspaced \f text")
str_replace_all(text, "\\s+", " ")
```


`\p{property name}`はユニコードのプロパティネームでマッチさせる. 

```{r}
(text <- c('"Double quotes"', "<<Guillemet>>", "`Fancy quotes`"))
str_replace_all(text, "\\p{quotation mark}", "'")
```



`\w`はワードにマッチ. `\W`はワード以外にマッチする. 

```{r}
str_extract_all("Dont't eat that!", "\\w+")[[1]]
str_split("Don't eat that!", "\\W+") # ワード文字以外で分割を行う
```

`\b`はワードのバウンダリーにマッチ?

```{r}
str_replace_all("The quick brown fox", "\\b", "_")
str_replace_all("The quick brown fox", "\\B", "_")
```

**character classes**という角括弧をつかった記法もある. 

- `[abc]`: matches, a, b, or c
- `[a-z]`: matches, a, b, ..., z
- `[^abc]`: matches nything except a, b, or c
- `[\^\-]`: matches ^ or -.


キャラクタークラスにはプレビルドされているのも多い. 

- `[:punct:]`: punctuation.
- `[:alpha:]`: letters.
- `[:lower:]`: lowercase letters.
- `[:upper:]`: upperclass letters.
- `[:digit:]`: digits.
- `[:xdigit:]`: hex digits.
- `[:alnum:]`: letters and numbers.
- `[:cntrl:]`: control characters.
- `[:graph:]`: letters, numbers, and punctuation.
- `[:print:]`: letters, numbers, punctuation, and whitespace.
- `[:space:]`: space characters (basically equivalent to \s).
- `[:blank:]`: space and tab.


キャラクタークラスをさらに,　キャラクタークラスにしても大丈夫. 

```{r}
x <- "hoge12l4AX"

# 数値とA, Xにマッチする記法
str_extract_all(x, "[[:digit:]AX]")
```

## Alternation

`|`を使うことで「又は」を表現する琴が可能である. 



## Grouping

（）を使うことで標準記法を上書き出来る. 

```{r}
str_extract(c("gray", "grey"), "gre|ay")
str_extract(c("gray", "grey"), "gr(e|a)y")
```

（）はグループを作る. それ自身を参照可能な形で. 

```{r}
# 任意の２文字が連続するパターン
pattern <- "(..)\\1"
fruit %>%
  str_subset(pattern)

# パターンの取り出し
fruit %>%
  str_subset(pattern) %>%
  str_match(pattern)
```

`(?:...)`を使うことでグループ化しない（）として使うことができる. 

```{r}
str_match(c("grey", "gray"), "gr(e|a)y")
str_match(c("grey", "gray"), "gr(?:e|a)y")
```


## Anchors

標準では正規表現は文字列のあらゆる部分とマッチする. 
しかし, しばしばアンカー表現を使うことでより有用となる.

```{r}
x <- c("apple", "banana", "pear")
str_extract(x, "^a")
str_extract(x, "a$")
```

複数行に対しては少し勝手が異なるのに注意をする. 

- `^`: now matches the start of each line
- `$`: noew matches the end of each line
- `\A`: matches the start of the input
- `\z`: matches the end of the input
- `\Z`: matches the end of the input, but before the final line terminator, if exists



```{r}
x <- "Line 1\nLine 2\nLine 3\n"
str_extract_all(x, "^Line..")[[1]]
str_extract_all(x, regex("^Line..", multiline = TRUE))[[1]]
str_extract_all(x, regex("\\ALine..", multiline = TRUE))[[1]]
```



## Repetition
- `?`: 0 or 1
- `+`: 1 or more
- `*`: 0 or more

```{r}
x <- "1880 is the longest year in Roman numerals: MDCCCLXXXVIII"
str_extract(x, "CC?")
str_extract(x, "CC+")
str_extract(x, "C[LX]+")
```



よく使うのはアメリカ英語とイギリス英語の違いで
`colou?r`を表現することが多い. もしくは（）を使うことで
グループ化した文字の繰り返しがある. 

```{r}
str_extract(x, "C{2}")
str_extract(x, "C{2,}")
str_extract(x, "C{2,3}")
```

遅延評価も可能である. **最小マッチ**なども可能である.

- `??`: 0 or 1, prefer 0
- `+?`: 1 or more, matches as few times as possible
- `*?`: 0 or more, matches as few times as possible
- `{n,}?`: n or more, match as few tiems as possible
- `{n,m}?`: between n and m, match as few times as possible, but at least n

```{r}
str_extract(x, c("C{2,3}", "C{2,3}?"))
str_extract(x, c("C[LX]+", "C[LX]+?"))
```

**最大マッチ**を探すには上記の`?`を`+`に変更するだけでよい.

- `+?`: 0 or 1, possesive
- `++`: 1 or more, possesive
- `*+`: 0 or more, possesive
- `{n,}+`: n or more, possesive
- `{n,m}+`: between n and m, possesive


そのほかの関連知識として`atomic-match`がある.
ACで失敗したときに, BCでマッチを試みてくれる.
`>`と`:`の違いは前からマッチを試みてくれるか, 後方からマッチを
試みてくれるのかの違いに見える. 

```{r}
str_detect("ABC", "(?>.B|A)C")
str_detect("ABC", "(?:D|T)C")
str_detect("ABC", "(?:D|B)C")
str_detect("ABC", "(?>T|D)C")
str_detect("ABC", "(?>B|D)C")
str_detect("ABC", "(?:B|D)C")
str_detect("ABC", "(?>.B|T)C")
str_detect("ABC", "(?>T|.B)C")
str_detect("ABC", "(?:T|.B)C")
str_detect("ABC", "(?:A|.B)C")
str_detect("ABC", "(?>A|.B)C")
```


なるほどわからん.


```{r}

x <- "(a+b()"

# normal version
str_extract(x, "^\\([^()]+\\)")

# backtracking version
str_extract(x, regex("^\\((?>[^()]+)\\)"))

```


## Look arounds

- `(?=...)`: ...がマッチするという条件付きになる
- `(?!...)`: ...がマッチしないときという条件付きとなる
- `(?<=...)`: よくわからん
- `(?<!...)`: よくわからん

```{r}
x <- c("1 piece", "2 pieces", "3")
str_extract(x, "\\d+(?= pieces?)")

y <- c("100", "$400")
str_extract(y, "(?<=\\$)\\d+")
str_extract(y, "(?<!\\$)\\d+")
```













