---
title: "package:gganimate"
output:
    html_document:
        toc: true
        toc_float: true
        highlight: tango
        theme: flatly
        css: mycss.css
        code_folding: show
        include:
            - in_header: in_head.html
        df_print: "paged"

---
update`r Sys.time()`


# はじめに


[gganimate](https://github.com/thomasp85/gganimate)では
ggplot2の記法でアニメーションを作成することが可能である. 
具体的には次の記法を提供している. 

- `transition_*()`
- `view_*()`
- `shadow_*()`
- `enter_*() / exit_*()`
- `ease_aes`



# 実験

## Example

### transition sate

離散的な状態を連続的に表現する方法. 
facet_wrapに近く，表現している軸とは別の軸で連続的に
フレームを変化させていく. 

```{r cache=TRUE}
library(ggplot2)
library(gganimate)
library(gifski)
library(tidyverse)


ggplot(mtcars, aes(factor(cyl), mpg)) + 
    geom_boxplot(aes(colour = factor(gear))) + 
    transition_states(
        gear, 
        transition_length = 2,  # 変化にかかる相対時間
        state_length = 1 # ある状態を止めておく相対長さ
    ) + 
    enter_fade() + 
    exit_shrink() + 
    ease_aes('sine-in-out')
```

### transition filter

フィルタをいろいろと設定して，
そのフィルタを適用した状態を表現していく方法.
あまりtransition_length, filter_lengthの使い方がわからない...．
おそらくアニメーションに係る時間の設定だとは思うが．


```{r cache =TRUE}
 ggplot(iris, aes(Petal.Width, Petal.Length, colour = Species)) +
     geom_point() +
     transition_filter(
         transition_length = 2,
         filter_length = 1,
         Setosa = Species == 'setosa',
         Long = Petal.Length > 4,
         Wide = Petal.Width > 2
     ) +
     ggtitle(
         'Filter: {closest_filter}',
         subtitle = '{closest_expression}'
     ) +
     enter_fade() +
     exit_fly(y_loc = 0)
```

### transition time


```{r cache=TRUE}
# Removing a time point will prolong the tweening between neighbouring time
# points so the time dimension stays linear
airquality_missing <- airquality[airquality$Day <= 10 | airquality$Day >= 20, ]
anim1 <- ggplot(airquality_missing, aes(Day, Temp)) +
  geom_point(aes(colour = factor(Month))) +
  transition_time(Day)

anim1
```

### transition reveal

どうやらtrnasition_timeはちゃんとした
時系列データでないとだめなようだ．
適当な$x$軸に対してはtransition_revealを使う.


```{r}
anim <- ggplot(airquality, aes(Day, Temp, group = Month)) +
  geom_line() +
  transition_reveal(Day)
anim
```


```{r}
# Points can be kept by giving them a unique group and set `keep = TRUE` (the
# default)
anim2 <- ggplot(airquality, aes(Day, Temp, group = Month)) +
  geom_line() +
  geom_point(aes(group = seq_along(Day))) +
  geom_point(colour = 'red', size = 3) +
  geom_text(aes(label = Month), size = 15) + 
  transition_reveal(Day) + 
  geom_line()
anim2
```

### transition layer





### transition components

なんとなくわかるんだけど，正直わからない．
わからないとは言いたくないのだけれども，正直わからない．
眠いのからだとは思うが…

```{r cache=TRUE}
data <- data.frame(
  x = runif(10),
  y = runif(10),
  size = sample(1:3, 10, TRUE),
  time = c(1, 4, 6, 7, 9, 6, 7, 8, 9, 10),
  id = rep(1:2, each = 5)
)

ggplot(data, aes(x, y, group = id, size = size)) +
  geom_point() +
  transition_components(time, range = c(4, 8))

```

```{r}
 ggplot(data, aes(x, y, group = id, size = size)) +
  geom_point() +
  transition_components(time, enter_length = 2, exit_length = 2) +
  enter_grow() +
  exit_fade()
```








## 周期関数の2次元軌跡

### データ


### 位相差0

### 位相差45度

### 位相差90度


# まとめ



