---
title: "package:"
output:
    html_document:
        toc: true
        toc_float: true
        highlight: tango
        theme: flatly
        css: mycss-best.css
        code_folding: show
        include:
            - in_header: in_head.html
        df_print: "paged"
        number_section: false
---


```{r setup, include=FALSE}
knitr::opts_chunk$set(cache=TRUE)
knitr::opts_chunk$set(python.reticulate = TRUE)
```


# Introduction

アンダーソンのデータセット`datasets::iris`に変わる
新しい標準データセットである`penguins`データを提供する
**palmerpenguins**パッケージについて調べる. 

ちなみにpython、juliaでも使えるよ！

```{python}
import seaborn as sns
penguins = sns.load_dataset("penguins")
print(penguins.head())
```



## Reference

- [palmerpenguins](https://education.rstudio.com/blog/2020/07/palmerpenguins-cran/)
- [github](https://allisonhorst.github.io/palmerpenguins/index.html)


```{r}
if (!require(palmerpenguins)) {
  install.packages("palmerpenguins")
  try({
    library(palmerpenguins)
  })
}
library(tidyverse)
library(recipes)
```

# Meet the penguins

palmerpenguins dataは、
ペンギンの体長や血液型などについて
三つの種類と三つの地域で三年にわたり観測されたものである。

ペンギンの絵については[ここから](./docs/palmerpenguins_slides.pdf)確認ができる. 

- bill: くちばし
- flipper: ヒレ


```{r}
penguins
```

## Highliths


```{r}
ggplot(
  data = penguins, 
  aes (x = flipper_length_mm, y = body_mass_g)
) + 
  geom_point(
    aes(color = species, shape = species), size = 2
  ) + 
  scale_color_manual(values = c("darkorange", "darkorchid", "cyan4")) + 
  stat_ellipse(aes(color = species))
```


マクロで見ると負の相関だけど、データを分割してみると、負の相関が
見える、ということがわかりやすく示せるデータになる. 

```{r}

ggplot(data = penguins, aes(x = bill_length_mm, y = bill_depth_mm)) + 
  geom_point(size = 2) + 
  geom_smooth(method = "lm", se = FALSE)

```



上記の線形回帰を種類別に記述すると次のようになる。


```{r}

ggplot(data = penguins, aes(x = bill_length_mm, y = bill_depth_mm)) + 
  geom_point(aes(color = species, 
                 shape = species), 
             size = 2) + 
  geom_smooth(method = "lm", se = FALSE, aes(color = species)) + 
  scale_color_manual(values = c("darkorange", "darkorchid", "cyan4"))

```


# PCA with penguins and recipes

[ここ](https://allisonhorst.github.io/palmerpenguins/articles/pca.html)を参考に
PCAについてやるという話. 

```{r}
library(palmerpenguins)
library(corrr)
library(GGally)
library(recipes)
library(tidytext)
library(dplyr)
library(tidyr)
library(ggplot2)
theme_set(theme_minimal())
```

## correlation matrix

まずは相関係数行列を作成する. 
相関係数行列を見ると、filpper_length_mm、body_mass_gの相関が強いことがわかる. 

```{r}
penguins_corr <- 
  penguins %>%
  dplyr::select(body_mass_g, ends_with("_mm")) %>%
  correlate() %>%
  rearrange()

penguins_corr
```

## pairwise plot matrix

```{r}
penguins %>%
  select(species, body_mass_g, ends_with("_mm")) %>%
  ggpairs(
    aes(color = species), 
    columns = c("flipper_length_mm", "body_mass_g", "bill_length_mm", "bill_depth_mm")
  ) + 
  scale_color_manual(values = c("darkorange", "purple", "cyan4")) + 
  scale_fill_manual(values = c("darkorange", "purple", "cyan4"))
```

## PCA

`recipes`パッケージを使う. PCAを使う前処理として次が必要である. 

- remove any NA values
- center all predictors and scale all predictors

```{r}
penguin_recipe <- 
  recipe( ~ ., data = penguins) %>%
  update_role(species, island, sex, year, new_role = "id") %>%
  step_naomit(all_predictors()) %>%
  step_normalize(all_predictors()) %>%
  step_pca(all_predictors(), id = "pca") %>%
  prep()
```



```{r}
penguin_pca <- 
  penguin_recipe %>%
  tidy(id = "pca")

penguin_pca
```


```{r}
penguins %>%
  dplyr::select(body_mass_g, ends_with("_mm")) %>%
  tidyr::drop_na() %>%
  scale() %>%
  prcomp() %>%
  .$rotation
```


PCAの寄与度を可視化する. 

```{r}
penguin_recipe %>%
  tidy(id = "pca", type = "variance") %>%
  dplyr::filter(terms == "percent variance") %>%
  ggplot(aes(x = component, y = value)) +
  geom_col(fill = "#b6dfe2") +
  xlim(c(0, 5)) +
  ylab("% of total variance")
```

## Plot PCA loadings


```{r}
library(ggplot2)
penguin_pca %>%
  mutate(terms = tidytext::reorder_within(terms,
                                          abs(value),
                                          component)) %>%
  ggplot(aes(abs(value), terms, fill = value > 0)) +
  geom_col() +
  facet_wrap(~component, scales = "free_y") +
  tidytext::scale_y_reordered() +
  scale_fill_manual(values = c("#b6dfe2", "#0A537D")) +
  labs(
    x = "Absolute value of contribution",
    y = NULL, fill = "Positive?"
  )
```


## Plot PCA loadings + scores

```{r}
pca_wider <- 
  penguin_pca %>%
  pivot_wider(names_from = component, id_cols = terms)
```

```{r}
# define arrow style
arrow_style <- 
  arrow(
    length = unit(.05, "inches"), 
    type = "closed"
  )

pca_plot <-
  juice(penguin_recipe) %>%
  ggplot(aes(PC1, PC2)) + 
  geom_point(aes(color = species, shape = species), 
             alpha = .8, size = 2) + 
  scale_colour_manual(values = c("darkorange", "purple", "cyan4"))

pca_plot + 
  geom_segment(data = pca_wider, 
               aes(xend = PC1, yend = PC2), 
               x = 0, y = 0, arrow = arrow_style) + 
  geom_text(data = pca_wider, 
            aes(x = PC1, y = PC2, label = terms), 
            hjust = 0, 
            vjust = 1, 
            size  = 5, 
            color = "#0A537D")
```


なんというか、このグラフのわかりやすさには驚嘆せざるを得ない。
`filpper_length_mm`と`body_mass_g`が同様にPC1に効いていることがわかる。
そしてPC1により、Gentoo種とその他の種が分離できそうなことがわかる. 

```{r}
penguins %>%
  group_by(species) %>%
  select(flipper_length_mm, body_mass_g) %>%
  summarise_all(mean, na.rm = TRUE)
```


もう少し詳しく見てみる.

```{r}
pca_plot %+%
  aes(PC2, PC3) +
  geom_segment(data = pca_wider,
               aes(xend = PC2, yend = PC3),
               x = 0,
               y = 0,
               arrow = arrow_style) +
  geom_text(data = pca_wider,
            aes(x = PC2, y = PC3, label = terms),
            hjust = 0,
            vjust = 1,
            size = 5,
            color = '#0A537D')
```





