---
title: "package:stars"
output:
    html_document:
        toc: true
        toc_float: true
        highlight: tango
        theme: flatly
        css: ../mycss.css
        code_folding: show
        include:
            - in_header: in_head.html
        df_print: "paged"
        number_section: true

---


# Spatiotemporal Arrays: Raster and Vector Datacubes

data cubsとは2次元のラスター配列と，時間やバンドといった
第三の軸を表現するデータ構造である．
ただし，次元数は3ではなく，時間，バンド，センサーといったものを同時に
表した5次元構造のようにより多次元のデータ構造を
表現することが可能である. 
また，一般的な2次元のラスターとしても使われる. 


```{r warning=FALSE, message=FALSE}
library(tidyverse)
library(stars)
library(units)

tif = system.file("tif/L7_ETMs.tif", package = "stars")
read_stars(tif) %>%
  slice(index = 1, along = "band") %>%
  plot()


```


ラスター配列は規則ただしい形状である必要はなく，
回転やせん断変形した形状でも良い. 

ベクターデータの場合には，
軸は地理空間的な情報でなく，カテゴリーなども使うことができる. 

## Out-of-memory (on-disk) rasters

rasterパッケージのようにメタデータを読み込むだけであり，
メモリーにデータ全体を展開するわけではない

### Raster and vector time series analysis example


```{r warning=FALSE, message=FALSE}

prec_file = system.file("nc/test_stageiv_xyt.nc", package = "stars")
(prec = read_ncdf(prec_file, curvilinear = c("lon", "lat"), ignore_bounds = TRUE))
sf::read_sf(system.file("gpkg/nc.gpkg", package = "sf"), "nc.gpkg") %>%
  st_transform(st_crs(prec)) -> nc # transform from NAD27 to WGS84
nc_outline = st_union(st_geometry(nc))
plot_hook = function() plot(nc_outline, border = 'red', add = TRUE)
prec %>%
  slice(index = 1:12, along = "time") %>%
  # stars::lot(downsample = c(5, 5, 1), hook = plot_hook)
  ## hookという引数がないもよう
  plot(downsample = c(5, 5, 1))


```


githubのページには次のような事例が記載されている．
しかし，私の環境ではエラーが起きるため，ここではコメントアウトをしている. 

```{r}
tryCatch({
a = aggregate(prec, by = nc, FUN = max)
# although coordinates are longitude/latitude, st_intersects assumes that they are planar
# although coordinates are longitude/latitude, st_intersects assumes that they are planar
plot(a, max.plot = 23, border = 'grey', lwd = .5)
}, 
function (e) {
  print("some error occur")
}

)

```


```{r}
# index_max = function(x) ifelse(all(is.na(x)), NA, which.max(x))
# st_apply(a, "geometry", index_max) %>%
#   mutate(when = st_get_dimension_values(a, "time")[.$index_max]) %>%
#   select(when) %>%
#   plot(key.pos = 1, main = "time of maximum precipitation")
```





