---
title: "package:magick"
output:
    html_document:
        toc: true
        toc_float: true
        highlight: tango
        theme: flatly
        css: ../mycss.css
        code_folding: show
        include:
            - in_header: in_head.html
        df_print: "paged"
        number_section: true

---
update`r Sys.time()`


```{r setup, message=FALSE, include = FALSE}
config <- yaml::read_yaml("config.yaml")
for (p in config$LIBS$CRAN) {
  if (!require(p, character.only = TRUE)) {
    install.packages(p)
  }
  require(p, character.only = TRUE)
}
```


# はじめに

`magick`パッケージでは**ImageMagick STL**という
最も包括的なオープンソースの画像処理のラッパーであり，
Rに高品質の画像処理を提供する．

ひとまず以下のインストール～OCRは[ここ](https://cran.r-project.org/web/packages/magick/vignettes/intro.html#read_and_write)を読みながら作成したもの．
何かを追加する場合にはこの下へ追加していく. 





# Install

CRANから行えるので省略. 

```{r}
library(magick)

str(magick_config(), max.level = 1)
```



LinuxではImageMagick++のインストールが必要になる．
詳しくは[ここ](https://cran.r-project.org/web/packages/magick/vignettes/intro.html#installing_magick)を見て欲しい. 



# Image IO

## Read and Wrie

バイナリやテキストに関わらず様々なフォーマットから
直接読み込みを行うことが可能である. 



```{r}
library(magick)
tiger <- image_read_svg('http://jeroen.github.io/images/tiger.svg', width = 400)
print(tiger)
```

```{r}
# print(tiger)は次が実行されている
image_info(tiger)
```

拡張子を変更して書き出すことも余裕. 
ベクターデータだったものも，ラスターファイルで
作成することが可能. 

```{r}
unlink("tiger.png")
image_write(tiger, path = "tiger.png", format = "png")
```


画像のプレビューには
Linuxように次の関数も用意されている. 

```{r}
# image_display(tiger)
# image_browse(tiger)
```


# Transformations

transformationを学ぶのに最も有効な方法は
RStudioで
`?transformations`で開かれるヘルプページを
一通りなめることである. 

下記の例では，何が出来そうかについて掴んで欲しい. 


## Cut and edit

いつくかのtransformation関数では, `geometry`を引数に取る. 
これは`AxB+C+D`という形で表現されており,
次のような意味がある.

- A：ワイド方向のピクセル数
- B：高さ方向のピクセル数
- C：ｘ方向にずらすピクセル数
- D：ｙ方向にずらすピクセル

詳しい構文の方法については[ここ](http://www.imagemagick.org/Magick++/Geometry.html)を読み込んで欲しい



```{r}
frink <- image_read("https://jeroen.github.io/images/frink.png")
print(frink)

```


```{r}
image_border(
  image_background(
    frink, 
    "hotpink"
  ), 
  "#000080",
  "30x10" # 横は30pxで，上下は10px
)

```


```{r}
image_trim(frink)
```

```{r}
# 切り取り
image_crop(frink, "100x150+50")
```

```{r}
# Resize
image_scale(frink, "300") # width 300px
```


```{r}
# Resize
image_scale(frink, "x300") # height 300px
```

```{r}
# rotate
# angle direction is opposite of math direction
image_rotate(frink, 45) 
```

```{r}
# flip 
# 上下反転
image_flip(frink)
```

```{r}
# 左右反転
image_flop(frink)
```

```{r}
# Brithness, Saturation He
image_modulate(frink, brightness = 80, saturation = 120, hue = 90)
```



```{r}
# Patin the shirt orange
image_fill(frink, "orange", "+100+200", fuzz = 20)
```

image_fillではスタートポイントと，
ファジーレベルを決めてスタートポイントと
同じ色を塗りつぶしていく


## Filters and effects

ImageMagcikでは標準的な効果がたくさん実装されている. 

```{r}
# Add randomness
image_blur(frink, 10, 5)
```

```{r}
image_noise(frink)
```

```{r}
# Silly fiters
image_charcoal(frink)
```

```{r}
image_oilpaint(frink)
```
```{r}
image_negate(frink)
```


## Kernel convolution

画像にカーネルを適用するには
`image_convolve`関数を用いる.

これはカーネルたたみ込みを行うと，
あるピクセルに対して隣接ピクセルとの重み付け和が
計算される．

```{r}
kern <- matrix(0, ncol = 3, nrow = 3)
kern[1, 2] <- .25
kern[2, c(1, 3)] <- .25
kern[3, 2] <- .25
kern
```

```{r}
img <- image_resize(logo, "300x300")
image_blurred <- image_convolve(img, kern)
image_append(c(img, image_blurred))
```

標準カーネルについては実装されている．
[ここ](http://www.imagemagick.org/Usage/convolve/)を確認して欲しい. 

```{r}
img %>% 
  image_convolve("Sobel") %>% 
  image_negate()
```

```{r}
img %>% 
  image_convolve("DoG:0,0,2") %>% 
  image_negate()

```




## Text annotation


```{r}
image_annotate(frink, "I like R!", size = 70, gravity = "southwest", color = "green")
```



```{r}
# customize text
image_annotate(
  frink, 
  "CONFIDENTIAL", 
  size = 30, 
  color = "red", 
  boxcolor = "pink", 
  degrees = 60, 
  location = "+50+100"
)
```


```{r}
# Fonts
image_annotate(frink, "The quick brown fox", 
               font = "Times", 
               size = 30)
```


使えるフォントは
 "sans", "mono", "serif", "Times",  
 "Helvetica", "Trebuchet", "Georgia", "Palatino"
 "Comic Sans"がある.
 



## Combining with pipes

すべてのtransformationについては，
コピーを返しており，
オリジナルファイルへ与える副作用はない. 

```{r}
frink <- image_read("https://jeroen.github.io/images/frink.png")
frink2 <- image_scale(frink, "100")

image_info(c(frink, frink2))
```


つまり，変形を組み合わせるには
つなげる必要がある. 

```{r}
test <- 
  frink %>% 
  image_rotate(90) %>% 
  image_background("blue", flatten = TRUE) %>% 
  image_border("red", "10x10") %>% 
  image_annotate(
    "This is how we combine transformations",
    color = "white", 
    size = 30)
print(test)
```


# Image Vectors

これまでに示した例は，
１枚の画像を対象をしたものであった．
しかし，magickのすべての関数はベクトルかされており，
複数のレイヤーや合成，アニメーションに対しても動作する. 

`[`, `[[`, `c()`, そして, `length`といった
標準のbase関数については，レイヤー群に対しても
使うことが可能である. 


```{r}
earth <-
  image_read("https://jeroen.github.io/images/earth.gif") %>% 
  image_scale("200x") %>% 
  image_quantize(128)

length(earth)
```


```{r}
earth
```

```{r}
head(earth)
```

```{r}
earth %>% 
  rev() %>% 
  image_flip() %>% 
  image_annotate("meanwhile in Australia", size = 20, color = "white")

```



## Layers

フォトショップでやるような，画像のスタッキングが行える. 

```{r}
bigdata <- image_read("https://jeroen.github.io/images/bigdata.jpg")
frink   <- image_read("https://jeroen.github.io/images/frink.png")
logo    <- image_read("https://jeroen.github.io/images/Rlogo.png")
image <- 
  c(bigdata, logo, frink) %>%
  image_scale("300x300") %>% 
  (function(x) {
      image_info(x);
      invisible((x))
  })()
```

```{r}
image
```


モザイク化すると，すべて画像が収まる大きさに調整される. 

```{r}
image_mosaic(image)
```

`flatten`を使うと最初の画像の大きさで，モザイクしてくれる. 

```{r}
image_flatten(image)
```

モザイクとフラットは，合成の方法をしているすることができる. 
合成の方法は[ここ](https://www.imagemagick.org/Magick++/Enumerations.html#CompositeOperator)を参照して欲しい.

```{r}
operates <- c("Add", "Modulate", "Minus")
test <- 
  operates %>% 
  map( ~ image_flatten(image, .x))
```

```{r}
walk(test, ~ plot(.x))
```

## Combining

```{r}
image_append(image_scale(image, "x200"))
```

```{r}
image_append(image_scale(image, "100"), stack = TRUE)
```


合成により特定の位置で二つの画像を組み合わせることが可能となる. 


```{r}
bigdatafrink <-
  frink %>% 
  image_background("none") %>% 
  image_rotate(300) %>% 
  image_scale("x200")

print(bigdatafrink)
```

```{r}
bigdata %>% 
  image_scale("x400") %>% 
  image_composite(bigdatafrink, offset = "+180+100")
```

## Pages

PDFドキュメントを読み込んだ際には，
ページごとにベクターデータになる．
PDFは特定の解像度が求められた際にはすぐさま
レンダリングされていることに注意する.

```{r}
manual <- image_read_pdf(
  "https://cloud.r-project.org/web/packages/magick/magick.pdf", density = 72)
image_info(manual)
```


```{r}
manual[1]
```


## Animation


ベクターをレイヤーの要素として取り扱うことに変わり，
フレームとして扱いアニメーションを作成することも可能である. 

```{r}
image_animate(image_scale(img, "200x200"), fps = 1, dispose  = "previous")
```

Morphingは連続的にn個の画像を魅せる代わりに，
ひとつの画像を他の画像へmorphする. これは
アニメーションになる.

```{r}
newlogo <- image_scale(image_read("https://jeroen.github.io/images/Rlogo.png"), "x150")

oldlogo <- image_scale(image_read("https://developer.r-project.org/Logo/Rlogo-3.png"), "x150")

frames <- image_morph(c(oldlogo, newlogo), frames = 10)

image_animate(frames)

```

GIFやビデオフォーマットのファイルを読み込んだ際には，
それぞれのフレームがレイヤーとして読み込む. 

```{r}
banana <- image_read("https://jeroen.github.io/images/banana.gif")
banana <- image_scale(banana, "150")
image_info(banana)
```


それぞれのフレームに背景を追加したアニメーションを作成する. 

```{r}
background <- image_background(
  image_scale(logo, "200"), 
  "white", 
  flatten = TRUE 
)

frames <- image_composite(background, banana, offset ="+70+30")

animation <- image_animate(frames, fps = 10)
print(animation)
```

image_backgroundの`flatten`は
背景となるものを敷くイメージ. 
`flatten`がFALSEだと背景が埋まっていないので，
合成する次のように積集合のような絵ができる. 

```{r}
background <- image_background(
  image_scale(logo, "200"), 
  "white", 
  flatten = FALSE
)

frames <- image_composite(background, banana, offset ="+70+30")

animation <- image_animate(frames, fps = 10)
print(animation)
```


アニメーションは次で出力する. 

```{r}
image_write(animation, "Rlogo-banana.gif")
```


# Drawing and Graphics

## Graphics device

グラフィックオブジェクトを作成する`image_graph`は`png`のような
関数と同様の機能を有する. 

```{r}
fig <- image_graph(width = 400, height = 400, res = 96)

ggplot2::qplot(mpg, wt, data = mtcars, colour = cyl)

dev.off()
```


グラフィックオブジェクトが作成されていることで，
通常の画像操作を扱うことができる. 

```{r}
out <- image_composite(fig, frink, offset = "+70+30")
print(out)
```



## Drawing device

グラフィックの他の使い方としてぇあ，
ピクセル座標値を使い画像に絵を描いていく方法がある. 

```{r}
img <- image_draw(frink)
rect(20, 20, 200, 100, border = "red", lty = "dashed", lwd = 5)

abline(h = 300, col = 'blue', lwd = '10', lty = "dotted")

text(30, 250, "Hoiven-Glaven", fmamily = "monospace", cex = 4, srt = 90)

palette(rainbow(11, end = .9))
symbols(rep(200, 11), seq(0, 400, 40), circles = runif(11, 5, 35), 
        bg = 1:11, inches = FALSE, add = TRUE)
dev.off()

print(img)
```


グラフを描画している`image_draw`では
すべてのマージンをゼロにしており，左上が0,0の座標である.
マージンをどの程度にするのかは引数で設定が可能である. 


## Animated Graphics

graphicsデバイスを使うことでマルチフレーム機能を
サポートしており，アニメの作成が容易となる．

```{r}
library(gapminder)
library(ggplot2)

img <- image_graph(600, 340, res = 96)
datalist <- split(gapminder, gapminder$year)
out <- lapply(datalist, function (data) {
  p <- 
    ggplot(data, aes(gdpPercap, lifeExp, size = pop, color = continent)) +
    scale_size("population", limits = range(gapminder$pop)) + 
    geom_point() + 
    ylim(20, 90) + 
    scale_x_log10(limits = range(gapminder$gdpPercap)) +
    ggtitle(data$year) + 
    theme_classic()
  print(p)
})
dev.off()
animation <- image_animate(img, fps = 2)

print(animation)

```


```{r}
image_write(animation, "out/gapminder.gif")
```

# Raster Images

Magickの画像はRのベースグラフィックで使うための
ラスターオブジェクトに変換することができる. 
そのため．Magickの画像は他のグラフィックツールとも連携できる. 
しかし，Rのラスターオブジェクトは遅く，座標系が違ううえ，
品質が下がる. 

## Base R rasters


```{r}
plot(as.raster(frink))
```




```{r}
plot(cars)
rasterImage(frink, 21, 0, 25, 80)
```


## The grid package

パッケージ`grid`を使うことでグラフィックデバイスに
ラスターオブジェクトを重ねることは行いやすい. 

```{r}
library(ggplot2)
library(grid)
qplot(speed, dist, data = cars, geom = c("point", "smooth"))
```


```{r}
grid.raster(frink)
```


## The raster Packges

```{r}
tiff_file <- tempfile()
image_write(frink, path = tiff_file, format = 'tiff')
r <- raster::brick(tiff_file)
raster::plotRGB(r)
```


```{r}
buf <- as.integer(frink[[1]])
rr <- raster::brick(buf)
raster::plotRGB(rr, asp = 1)
```


# OCR text extraction


```{r}
library(tesseract)
img <- image_read("http://jeroen.github.io/images/testocr.png")
print(img)
```

```{r}
cat(image_ocr(img))
```


