---
title: "package:assertr"
output:
    html_document:
        toc: true
        toc_float: true
        highlight: tango
        theme: flatly
        css: ../mycss.css
        code_folding: show
        include:
            - in_header: in_head.html
        df_print: "paged"
        number_section: true

---

# Load library

```{r setup, message=FALSE}
config <- yaml::read_yaml("config.yaml")
for (p in config$LIBS$CRAN) {
  if (!require(p, character.only = TRUE)) {
    install.packages(p)
  }
  require(p, character.only = TRUE)
}
```


# assertr

アサートを行うパッケージである. 
`stopifnot`と異なり評価が成功する場合には, invisibleで引数を返すため, 
パイプの中で連続した処理が可能となる. 

**データ分析のおいてはデータが適当であるのかについては常に注意が必要である.** 
特にデータを書き出しを伴う時には余計な変更が伴うことがある. 
注意が必要. 

下記は参行文献である. 

- [アサートを使って堅牢なデータ設計をしよう](https://uribo.hatenablog.com/entry/2016/03/19/110000)
- [viggnet](https://cran.r-project.org/web/packages/assertr/vignettes/assertr.html)


# Example

## objects

- assert
    - メインとなる関数
    - 関数を使い評価
- assert_
- assert_rows
  - 行ごとにassertを適用
- assert_rows_
- chain_end
  - catch-finalyと同じ操作イメージ
- chain_start
  - chain_startとセット
- col_concat
  - 行ごとに結合
- error_append
  - error_df_return
- error_logical
- error_report
- error_return
- error_stop
- has_all_names
- in_set
  - 引数が集合に含まれているのかを確認
- insist
  - 動的に条件を生成したもので評価
  - select系の表現式
- insist_
- insist_rows
- insist_rows_
- is_uniq
- just_warn
- maha_dist
- not_na
- num_row_NAs
- success_continue
- success_logical
- verify
- warn_report
- within_bounds
- within_n_mads
  - 平均値からn絶対中央偏差以内
- within_n_sds
  - 平均値からn標準偏差以内


## Example

### assert

```{r}
our_data <- mtcars
our_data$mpg[5] <- our_data$mpg[5] * -1
our_data[4:6,]
```


```{r}
our_data %>% 
  group_by(cyl) %>% 
  summarise(avg_mpg = mean(mpg))
```

`verfiy`は第1引数にデータフレームを取り,
そのデータフレームをスコープにして第2引数を評価する. 
Error: assertrが起きて処理が停止してくれる.　
verifyには論理値を返す評価式を与える. 
```{r}

our_data %>% 
  verify(mpg >= 0, error_fun = just_warn) %>% 
  group_by(cyl) %>% 
  summarise(avg_mpg = mean(mpg)) 
```


同じことを`assert`で行うことが可能である. 

```{r}
our_data %>% 
  assert(within_bounds(0, Inf), mpg, error_fun = just_warn) %>% 
  group_by(cyl) %>% 
  summarise(avg_mpg = mean(mpg))
```

assertでは与えた関数を全ての列に対して評価を行う. 
このとき関数で評価する変数は**dplyr::select**と同じ構文を使い指定すること
が可能である. 
```{r}
our_data %>% 
  assert(within_bounds(0, Inf, include.lower=FALSE, -mpg), error_fun = just_warn) %>% 
  group_by(cyl) %>% 
  summarise(avg_mpg = mean(mpg))
```



### verify vs. assert

`verify`は表現式を取るが, `assert`は関数を取り, それをカラムに適用する. 
行数を確認するなどデータ全体に関する条件は, 
`verfiy`を活用するのが良い. 



### asserts's predicates

- not_na: that checks if an element is not NA
- within_bounds: that resutns a predicate function that checks if a numeric value falls within the bounds supplied
- in_set: that retuns a predicate function that checks if an element is a member of the set supplied
- is_uniq that checks to see if each element apperars only once

### custom predicates


assetrは自分で叙述を定義できる. 

```{r}
not.empty.p <- function (x) if(x=="") return (FALSE)
iris %>% 
  assert(not.empty.p)
```
```{r }
# 有効数字が7桁であることを確認する
seven.digit.p <- function(x) nchar(x) == 7
iris %>% 
  assert(seven.digit.p, Sepal.Length, error_fun = just_warn)
```

### enter insist and predicate 'generators'

動的に叙述を作成したい場合には, `insist`と`predicate generatros`を利用する. 

`witiin_n_sds(3)`は平均値から3標準偏差以内だと, 
TRUEを返す`predicate`のジェネレータ. madに変更すれば中央絶対偏差が活用できる. 

```{r}
mtcars %>% 
  insist(within_n_sds(3), mpg) %>% 
  group_by(cyl) %>% 
  summarise(avg_mpg = mean(mpg))
```
```{r}
within_n_mads(3)(iris$Sepal.Length)
```


### row-wise assertions and row reduction functions

行ごとにassertを適用する. 
サンプルデータとして, 1つだけ以上値を含んだデータを用意した. 

```{r}
example_data <- 
  data_frame(
    x=c(8, 9, 6, 5, 9, 5, 6, 7, 8, 9, 6, 5, 5, 6, 7),
    y=c(82, 91, 61, 49, 40, 49, 57, 74, 78, 90, 61, 49, 51, 62, 68))
example_data %>% 
  ggplot() + 
  geom_point(aes(x, y), size = 3, alpha=.3) + 
  theme_classic()
```


標準化されたマハラノビス距離を見る. 

```{r}
md <- maha_dist(example_data)
```

```{r}
example_data %>% 
  insist_rows(
    maha_dist, within_n_mads(3), dplyr::everything(), error_fun = just_warn)
```


`assert_rows`も`insist_rows`と同様の挙動を示す. 

```{r}
iris %>% num_row_NAs()
```

```{r}
assert_rows(iris, num_row_NAs, within_bounds(0,2), dplyr::everything())
```


### success and error functions

実はここまでに紹介した`assert`などの関数では, 
`success_fun`と`error_fun`がそれぞれ指定されていた. 

- success_fun
  - success_continue
  - success_logical: return TRUE
- error_fun
  - error_stop
  - error_report
  - error_append
  - error_logical
  - jsut_warn
  - warn_report

### combining chains of assertions



通常のassertでは, 最初にエラーが出たところから先の評価が
行われない.

```{r}
mtcars %>%
  verify(has_all_names("mpg", "vs", "am")) %>%
  verify(nrow(mtcars) > 10) %>%
  verify(mpg > 0) %>%
  insist(within_n_sds(4), mpg) %>%
  assert(in_set(0,1), am, vs) %>%
  group_by(cyl) %>%
  summarise(avg.mpg=mean(mpg))
```

次のようにすれば全てが評価される. 

```{r}
mtcars %>%
  chain_start %>%
  verify(nrow(mtcars) > 10) %>%
  verify(mpg > 0) %>%
  insist(within_n_sds(4), mpg) %>%
  assert(in_set(0,1), am, vs) %>%
  chain_end %>%
  group_by(cyl) %>%
  summarise(avg.mpg=mean(mpg))
```

assert chainは関数にすることも可能. 
```{r}
check_me <- . %>%
  chain_start %>%
  verify(nrow(mtcars) > 10) %>%
  verify(mpg > 0) %>%
  insist(within_n_sds(4), mpg) %>%
  assert(in_set(0,1), am, vs)
  chain_end 

mtcars %>%
  check_me %>%
  group_by(cyl) %>%
  summarise(avg.mpg=mean(mpg))
```


応用してエラーの場合にはメールを送信するようにする. 

```{r eval=FALSE}
library(mailR)

email_me <- function(list_of_errors, data=NULL, ...){
  # we are checking to see if there are any errors that
  # are still attached to the data.frame
  if(!is.null(data) && !is.null(attr(data, "assertr_errors")))
    errors <- append(attr(data, "assertr_errors"), errors)

  num.of.errors <- length(list_of_errors)

  preface <- sprintf("There %s %d error%s:\n",
                     ifelse(num.of.errors==1,"is", "are"),
                     num.of.errors,
                     ifelse(num.of.errors==1,"", "s"))

  # all `assertr_error` S3 objects have `print` and `summary` methods
  # here, we will call `print` on all of the errors since `print`
  # will give us the complete/unabridged error report
  error_string <- capture.output(tmp <- lapply(list_of_errors,
                                               function(x){
                                                 cat("\n- ");
                                                 print(x);
                                                 return();}))
  error_string <- c(preface, error_string)
  error_string <- error_string %>% paste0(collapse="\n")

  send.mail(from="assertr@gmail.com", to="nonsabotage@gmail.com",
            subject="error from assertr", body=error_string,
            smtp = list(host.name="aspmx.l.google.com", port=25),
            authenticate = FALSE, send=TRUE)
  stop("assertr stopped execution", call.=FALSE)
}

mtcars %>%
  chain_start %>%
  verify(nrow(.) > 10) %>%
  insist(within_n_sds(1), mpg) %>%
  # ...
  chain_end(error_fun=email_me)
```



### creating your onwn predicaet generators for insist

```{r}
within_3_iqrs <- function(a_vector){
  the_median <- median(a_vector)
  the_iqr <- IQR(a_vector)
  within_bounds((the_median-the_iqr*3), (the_median+the_iqr*3))
}
mtcars %>%
  insist(within_3_iqrs, mpg, error_fun=just_warn) %>%
  group_by(cyl) %>%
  summarise(avg.mpg=mean(mpg))
```
```{r}
within_n_iqrs <- function(n, ...){
  function(a_vector){
    the_median <- median(a_vector)
    the_iqr <- IQR(a_vector)
    within_bounds((the_median-the_iqr*n), (the_median+the_iqr*n), ...)
  }
}
mtcars %>%
  insist(within_n_iqrs(5), mpg) %>%
  group_by(cyl) %>%
  summarise(avg.mpg=mean(mpg))
```















