---
title: "package : dplyr"
output:
    html_document:
        toc: true
        toc_float: true
        highlight: tango
        theme: flatly
        css: mycss-best.css
        code_folding: show
        include:
            - in_header: in_head.html
        df_print: "paged"
        number_section: true
editor_options: 
  markdown: 
    wrap: sentence
---

```{r setup, include=FALSE}
target_libs <- c("tidyverse", "palmerpenguins")
for (lib in target_libs) {
    if (!require(lib, character.only = TRUE)) {
        try({install.packages(lib); library(lib, character.only = TRUE)})
    }
}

```

# Useful Tips

## across

acrossを使うことによりselectの構文がsummariseやmutateで用いることができる.
これにより，特定のカラムを選択，あるいは，除去した上で関数を当てることができる.
これにより，mutate_if, summarise_if,などは必要なくなるというイメージで良いのかな?

```{r}
penguins %>%
  group_by(species) %>%
  summarise(across(where(is.numeric), mean, na.rm = TRUE))
```

```{r}
a <- "bill_length_mm"
penguins %>%
  group_by(species) %>%
  summarise(across(!!a, mean, na.rm = TRUE))
```

```{r}
a <- c("bill_length_mm", "bill_depth_mm")
penguins %>%
  group_by(species) %>%
  summarise(across(all_of(a), mean, na.rm = TRUE))
```

```{r}
a <- c("bill_length_mm", "bill_depth_mm")
penguins %>%
  group_by(species) %>%
  summarise(across(all_of(a), mean, na.rm = TRUE))
```

関数はlistに入れることで複数当てることができる.
またこのとき，名前をカラムや関数名を使い指定することができる.

```{r}
penguins %>% 
  filter(complete.cases(.)) %>%
  group_by(species) %>%
  summarise(across(ends_with("_mm"), list(men = mean, med = median), na.rm = TRUE, .names = "{.col}_{.fn}"))
```

purrrのような構文も使える.

```{r}
penguins %>% 
  mutate(across(ends_with("_mm"), ~ .x * 1000))
```

## c_across

`rowwise`の場合に扱うことが可能である.
使いどころ

```{r}
penguins %>% 
  rowwise() %>%
  transmute(
    sum = sum(c_across(ends_with("_mm"))), 
    sd  = sd(c_across(ends_with(("_mm"))))
  )
```

## Context dependent expressions

-   n() gives the current group size.
-   cur_data() gives the current data for the current group (excluding grouping variables).
-   cur_data_all() gives the current data for the current group (including grouping variables)
-   cur_group() gives the group keys, a tibble with one row and one column for each grouping variable.
-   cur_group_id() gives a unique numeric identifier for the current group.
-   cur_group_rows() gives the row indices for the current group.
-   cur_column() gives the name of the current column (in across() only).

data.table de

cur_data() \<-\> .SD cur_group_id() \<-\> .GRP cur_group() \<-\> .BY cur_group_rows() \<-\> .I

```{r}
penguins %>% 
  group_by(species) %>% 
  summarise(n())
```

```{r}
tmp <- 
  penguins %>% 
  group_by(species) %>% 
  summarise(a = list(cur_data()))

tmp$a[[1]]
```

```{r}
tmp <- 
  penguins %>% 
  group_by(species) %>% 
  summarise(a = list(cur_data_all()))

tmp$a[[1]]
```

```{r}
tmp <- 
  penguins %>% 
  group_by(species) %>% 
  summarise(a = list(cur_group()))

tmp$a[[1]]
```

```{r}
tmp <- 
  penguins %>% 
  group_by(species) %>% 
  summarise(a = list(cur_group_id()))

tmp$a[[1]]
```

```{r}
tmp <- 
  penguins %>% 
  group_by(species) %>% 
  summarise(a = list(cur_group_rows()))

tmp$a[[1]]
```

```{r}
# across only
tmp <- 
  penguins %>% 
  summarise(across(where(is.numeric), ~ cur_column()))


tmp

```

## if_all/if_any

-   1.0.4以降で使える.
-   複数列を対象としたフィルターで，acrossより高速である.
-   dplyr verbsの文脈でのみ使える

```{r}
# 平均値以上かどうかでフラグを作成
big <- function (x) {
  x > mean(x, na.rm = TRUE)
}

# フィルターをかける
penguins %>% 
  filter(if_all(contains("bill"), big))
```

```{r}
# 1つでもNAを含む
penguins %>%
  filter(if_any(everything(), is.na))
```

-   次のような面白い処理が行える。（`@Romain Francois`)

```{r}
penguins %>%
  filter(!is.na(bill_length_mm)) %>%
  mutate(
    category = case_when(
      if_all(contains("bill"), big) ~ "both big", 
      if_any(contains("bill"), big) ~ "one big", 
      TRUE                          ~ "small"
    )
  ) %>%
  count(category)
```

| Col1 | Col2 | Col3 |
|:----:|:----:|:----:|
|      |      |      |
|      |      |      |
|      |      |      |

: this is a caption of above table

これがVisual modeなのか・・・すごい\
