---
title: "package : units"
output:
    html_document:
        toc: true
        toc_float: true
        highlight: tango
        theme: flatly
        css: mycss-best.css
        code_folding: show
        include:
            - in_header: in_head.html
        df_print: "paged"
        number_section: true
---



```{r setup, include=FALSE}
target_libs <- c("tidyverse", "units")
for (lib in target_libs) {
    if (!require(lib, character.only = TRUE)) {
        try({
          install.packages(lib); 
          library(lib, character.only = TRUE)})
    }
}

```

# はじめに

`units`により，ベクトルやマトリックス，アレイを単位込みで
処理することが可能となる．

# [Measurement Units for R](https://r-quantities.github.io/units/)

## What it does

```{r}
print((spd1 = set_units(1:5, m/s)))

print((spd2 = set_units(1:5, km/s)))

# kを1000だと自動で解釈をしてくれる
print(spd1 + spd2)
```

```{r}
print(spd1 * spd2)

print(spd1 * set_units(10, s))

```

```{r}
# 単位が異なるので演算はできない
tryCatch({
  spd1 + set_units(10, s)
}, 
  error = function (e)  print(e)
)
```

# [Units of Measurement for Rvectors](https://r-quantities.github.io/units/articles/units.html)


Rは物理的な測定単位のサポートはわずかである．
例外は時間差のクラスである．

```{r}
t1 = Sys.time()
t2 = t1 + 3600
d = t2 - t1
class(d)
## [1] "difftime"
units(d)
## [1] "hours"
d
## Time difference of 1 hours
units(d) = "secs"
d
## Time difference of 3600 secs
```

`units`パッケージは`udunits`をRで使いやすいように
拡張したもの．

## Setting units , unis conversion

```{r}
# 使える単位一覧
ud_units
```


```{r}
print(ud_units[1:5])
```



`set_units`を使うことで数値に単位を設定することが
可能である. 

```{r}
(a <- set_units(runif(10), m/s))
```

```{r warning=FALSE}
with(ud_units, {km/h})
```


## unit conversion

単位を設定しなおすことで単位の変換が可能である．
例えば，時間を秒に，キロメータをメータにするなどがある. 

```{r warning=FALSE}
b <- a
units(b) <- with(ud_units, km/h)
b
```

## Basic manipulations

### Arithmetic operations

```{r}
a + a
```



```{r}
a * a
```

```{r}
a ** 2
```

```{r}
a ** -2
```

```{r}
a + b
```



### Unit simplification

```{r warning=FALSE}
t <- with(ud_units, s)
a * t
```


```{r warning=FALSE}
# 時間の単位を変えてても簡単に計算が行える
t <- with(ud_units, min)
a * t
```


演算により単位がなくなる場合には，`[1]`が単位として
表示される. 


```{r warning=FALSE}
m <- with(ud_units, m)
a * t / m
```


### Mathmatical functions

abs, sign, floor, ceiling, trunc, round, signif, log, cumsum, cummax, cumminが使える.

```{r}
# 数値のラウンド
signif(a**2/3, 3)
```

```{r}
print(cumsum(a))
print(log(a))
print(log(a, base = 10))
print(log(a, base = 2))
```



### Sumary functions

```{r warning=FALSE}
print(sum(a))
print(min(a))
print(range(a))
print(with(ud_units, min(m/s, km/h)))
```


### Concatenation

```{r}
c(a, a)
```


## Conversion to/from difftime

```{r}
t1 = Sys.time()
t2 = t1 + 3600
d = t2 - t1
(du = as_units(d))
## 1 [h]
```

```{r}
(dt = as_difftime(du))
## Time difference of 1 hours
class(dt)
## [1] "difftime"
```

## Plotting


```{r warning=FALSE}
mar = par("mar") + c(0, .3, 0, 0)
displacement = mtcars$disp * ud_units[["in"]]^3
units(displacement) = with(ud_units, cm^3)
weight = mtcars$wt * 1000 * with(ud_units, lb)
units(weight) = with(ud_units, kg)
par(mar = mar)
plot(weight, displacement)
```

他にも色々あるので，
調べたいときにはここを使うこと.


