---
title: "package:biscale"
output:
    html_document:
        toc: true
        toc_float: true
        highlight: tango
        theme: flatly
        css: ../../mycss.css
        code_folding: show
        include:
            - in_header: in_head.html
        df_print: "paged"
        number_section: true

---
update`r Sys.time()`


```{r setup, message=FALSE, include = FALSE}
library(biscale)
library(tidyverse)
```


# はじめに

パッケージbiscaleでは二軸でクラス分けした色分けを可能にする．
作成者の例では地図で事例が示されていた．

２軸を使った食わすわけは
個人的には解釈が難しいと思うため，傾向がハッキリしている場合でないと
手間の割には効果が乏しいという印象であった．
しかし，パッケージでお手軽に試せるのならば悪くはないのか？

# Bivarite Mapping with ggplot2

ここでは[このサイト](https://cran.r-project.org/web/packages/biscale/vignettes/biscale.html)のトレースを行う. 



主題図は地域の傾向を示すのに使われているが，
"how do race and income vary together?"のような
質問には答えることが難しい．
`biscale`は一貫した方法で二軸の主題図を作成する方法を提供する．

## Getting Started

```{r eval = FALSE}
install.packages("biscale")

# develope version
remotes::install_github("slu-openGIS/biscale")
```

### Functions

全ての関数は**bi_**でプレフィックしている. 

### Data

アメリカのデータがプリセットさせている. 

### Preparing Data


```{r}
library(biscale)
library(cowplot)
library(sf)

data <- bi_class(stl_race_income, x = pctWhite, y = medInc,
                 style = "quantile", dim = 3)
```


### Mapping Data

```{r}
map <- ggplot() + 
  geom_sf(data = data, mapping = aes(fill = bi_class), 
          color = "white", size = .1, show.legend = FALSE) + 
  bi_scale_fill(pal = "DkBlue", dim = 3) + 
  labs(
    title = "Race and Income in St. Lous, MO",
    subtitle = "Dark Blue(DkBlue) Palette"
  ) + 
  bi_theme()

```

```{r}
legend <- bi_legend(pal = "DkBlue",
                    dim = 3,
                    xlab = "Higher % White ",
                    ylab = "Higher Income ",
                    size = 8)
```


```{r}
finalPlot <- ggdraw() +
  draw_plot(map, 0, 0, 1, 1) +
  draw_plot(legend, 0.2, .7, 0.2, 0.2)

finalPlot
```





